【裁判字號】    89,訴,1728
【裁判日期】    920409
【裁判案由】    毒品危害防制條例等
【裁判全文】
臺灣板橋地方法院刑事判決                      八十九年度訴字第一七二八號
    公  訴  人  臺灣板橋地方法院檢察署檢察官
    被      告  庚○○
                周仕傑
右列被告因毒品危害防制條例等案件，經檢察官提起公訴（八十九年度偵字第一四四
００號），甲○判決如左：
    主  文
庚○○故買贓物，處有期徒刑陸月，如易科罰金，以參佰元折算壹日。扣案變造乙○○身分證貳枚，己○○、戊○○身分證各壹枚上之庚○○相片各壹幀及台北市政府警
察局文山第一分局八十八年一月二十八日搜索扣押證明筆錄上偽造之乙○○署押（含
署名壹枚、指印伍枚，為壹式參份，故共計偽造署名參枚、指印拾伍枚），均沒收。
其餘被訴販賣第一級毒品海洛因、第二級毒品安非他命犯行部分，無罪。
    事  實
一、庚○○於民國八十二年間，因違反麻醉藥品管理條例案件，經臺灣臺北地方法院
    於八十二年十月二十日，以八十二年度少訴字第二九號判處有期徒刑三年，緩刑
    五年確定，又於緩刑期間內之八十六年間，因犯麻醉藥品管理條例案件，經臺灣
    高等法院於八十七年五月十三日，以八十七年度上訴字第一二二三號判處有期徒
    刑二年六月確定，嗣拒不到案執行，而遭通緝。
二、庚○○於八十七年十一月初某日，在台北市○○區○○路某處，拾得乙○○遺失
    之身分證二枚後，為思持變造身分證供躲避查緝之用，遂將該等拾得身分證予以
    侵占入己，並旋即與真實姓名年籍不詳綽號「阿全」之成年男子，基於變造身分
    證特種文書之犯意聯絡，由庚○○提供其相片二幀，及前開拾得之乙○○遺失身
    分證二枚與阿全，再由阿全於不詳處所，換貼庚○○相片於乙○○前開二枚身分
    證上之方式，共同變造乙○○身分證二枚，足以生損害於乙○○、戶政機關對身
    分證核發管理之正確性。庚○○取得變造之乙○○身分證時，因阿全告知尚持有
    己○○、戊○○遺失之身分證各一枚，庚○○明知阿全所持有之己○○、戊○○
    身分證為阿全侵占他人遺失之物，係屬贓物，竟仍以新台幣（下同）一萬元至三
    萬元不等之代價予以故買，並承前與阿全變造身分證之概括犯意聯絡，再提供相
    片二幀與阿全，由阿全於不詳地點，換貼庚○○相片於己○○、戊○○身分證上
    ，而共同變造身分證後，交與庚○○持有，亦足以生損害於己○○、戊○○及戶
    政機關對身分證核發管理之正確性。
三、庚○○於通緝期間，承租台北縣土城市○○街五十七號四樓之一匿居該處，經警
    於八十八年一月二十八日下午二時三十分許，持甲○核發之搜索票，搜索庚○○
    上揭住處時，庚○○為躲避查緝，竟持變造之乙○○身分證應訊而行使之，並於
    台北市政府警察局文山第一分局八十八年一月二十八日搜索扣押證明筆錄上偽簽
    乙○○署名一枚、及按捺指印五枚（為一式三份，故共計偽造署名三枚、指印十
    五枚）之偽造署押，惟旋為警識破，並當場扣得變造之乙○○身分證二枚、變造
    之己○○、戊○○身分證各一枚，因悉上情。
四、案經臺北市政府警察局文山第一分局報請臺灣板橋地方法院檢察署檢察官偵查起
    訴。
    理  由
壹、有罪部分：
一、訊據被告庚○○對右揭犯罪事實自白不諱，並經證人乙○○、己○○、戊○○於
    甲○調查中證稱：渠等身分證係於八十七年間遺失，扣案之身分證為渠等所遺失
    ，惟其上相片並非渠等本人等語甚詳（見甲○九十年五月九日、同年九月二十七
    日訊問筆錄）；此外，並有台北市政府警察局文山第一分局八十八年一月二十八
    日搜索扣押證明筆錄收據聯一紙在卷為憑（附於臺灣板橋地方法院檢察署八十八
    年度偵字第三三四一號偵查卷宗第二一、二二頁），貼有庚○○相片之變造乙○○身分證二枚、己○○、戊○○身分證各一枚扣案可佐，足認被告前揭自白與事
    實相符，應堪採信。
二、再被告變造乙○○、己○○、戊○○身分證，及偽造乙○○署押於搜索扣押證明
    筆錄上，自均足以生損害於乙○○、己○○、戊○○及戶政、警政機關對身分證
    核發管理、司法偵查之正確性，綜上所述，本件事證明確，被告犯行足以認定。
三、查被告庚○○拾獲乙○○遺失之身分證後侵吞入己，核係犯刑法第三百三十七條
    之侵占遺失物罪。其故買阿全侵占己○○、戊○○遺失之身分證，係犯同法第三
    百四十九條第二項之故買贓物罪。其嗣為警緝獲時，持變造之乙○○身分證應訊
    ，係犯同法第二百十六條、第二百十二條之行使變造身分證罪。又其接續於台北
    市政府警察局文山第一分局八十八年一月二十八日搜索扣押證明筆錄上偽造乙○○署押之行為，係犯同法第二百十七條之偽造署押罪。被告與阿全就變造乙○○
    、己○○、戊○○身分證之犯行間，有犯意聯絡、行為分擔，應論以共同正犯。
    其先後二次與阿全變造乙○○身分證及賴淑盈、戊○○身分證，時間密接，所犯
    構成要件相同，顯係基於概括犯意為之，為連續犯，應依刑法第五十六條之規定
    ，以一罪論，並加重其刑。至其變造身分證之低度行為，為行使變造身分證之高
    度行為所吸收，應論以行使變造身分證罪。被告於通緝期間，為達隱匿自己身分
    之目的，侵占乙○○遺失之身分證，並故買阿全侵占己○○、戊○○遺失之身分
    證贓物，進而將該等身分證予以變造，嗣持變造乙○○身分證冒名應訊，於搜索
    扣押證明筆錄上，偽造乙○○署押，其所犯侵占遺失物罪、故買贓物罪、行使變
    造特種文書身分證罪、偽造署押罪四間，有方法、結果之牽連關係，為牽連犯，
    應依刑法第五十五條之規定，從一重之故買贓物罪處斷。爰審酌被告之犯罪動機
    、目的、手段、智識程度、犯罪所生之損害及犯罪後態度等一切情狀，量處如主
    文所示之刑，以示儆懲。又被告行為後，刑法第四十一條業於九十年一月十日修
    正公布施行，於同年一月十二日生效，該法第四十一條第一項前段將得易科罰金
    之範圍由「犯最重本刑為三年以下有期徒刑以下之刑之罪」修正擴大為「犯最重
    本刑為五年以下有期徒刑以下之刑之罪」，更有利於被告，應依刑法第二條第一
    項前段之規定，適用裁判時之法律即刑法第四十一條第一項前段，附此敘明。
四、至扣案變造之乙○○身分證二枚、己○○、戊○○身分證各一枚上庚○○相片各
    一幀，為被告所有，供本件犯罪所用之物，應依刑法第三十八條第一項第二款沒
    收。另台北市政府警察局文山第一分局八十八年一月二十八日搜索扣押證明筆錄
    上偽造乙○○署押（含署名一枚、指印五枚，為一式三份，故共計偽造署名三枚
    、指印十五枚），應依刑法第二百十九條之規定沒收。
五、被告係於八十七年十一月初某日拾得乙○○遺失之身分證二枚後，予以侵占入己
    ，嗣於八十八年一月二十八日下午二時三十分許為警查獲，並於翌日移送臺灣板
    橋地方法院檢察署檢察官偵查，有該署八十八年度偵字第三三四一號偵查卷可稽
    ，是其所犯侵占遺失物罪，顯尚未罹於追訴權時效消滅，公訴人認被告此部份所
    為已屬追訴權時效消滅，容有誤會，附此敘明。
六、又被告變造乙○○身分證後，復於警察搜索上揭住處時出示行使，嗣則於搜索扣
    押證明筆錄上偽造乙○○署押之犯行，雖未據起訴，惟與起訴經甲○認定有罪之
    變造特種文書罪間，具有吸收關係之實質上一罪、牽連犯之裁判上一罪關係，為
    起訴效力所及，甲○自得一併審理，併此敘明。
七、另庚○○於遭通緝期間之八十七年十一月九日，冒用乙○○名義，向丙○○承粗
    其位於台北縣土城市○○街五十七號四樓之一房屋而匿居該處，並於租賃契約書
    上偽造乙○○署押，而偽造乙○○表示承租上開房屋之租賃契約書並持交丙○○
    以行使之事實，業經被告於甲○審理中自白不諱，核與證人即台北縣土城市○○
    街五十七號四樓之一屋主丙○○於甲○調查中到庭證稱：渠於八十七年十一月間
    ，在台北縣土城市○○街五十七號四樓之一，將該屋出租與被告，當時被告是簽
    乙○○的名字並捺指印，契約書簽了一式二份，被告並未出示身分證，只是唸出
    身分證號碼等語屬實（見甲○九十年十月二十九日訊問筆錄），並據丙○○提出
    偽造之乙○○承租房屋租賃契約書一份附卷，惟因被告係於租賃契約上偽造乙○○署押，為該偽造租賃契約私文書之部分行為，已為該偽造私文書所吸收，不另
    論罪。與其在屬司法偵查之搜索扣押證明筆錄上單純偽造乙○○署押，成立刑法
    第二百十七條之偽造署押罪，無從認有何連續犯之裁判上一罪關係，且既未據起
    訴，甲○無從審理，是就其前開所犯行使偽造私文書罪部分，宜由檢察官偵查，
    附此敘明。
貳、無罪部分：
一、公訴意旨另以被告庚○○即綽號「妹仔」與丁○○（業經臺灣高等法院以九十年
    度上更(二)字第七四０號判決，原判決關於與庚○○共同販賣第一級毒品部分撤銷
    。改論丁○○連續轉讓第一級毒品，累犯，處有期徒刑二年。扣案之第一級毒品
    海洛因一包（淨重十九點七三公克，包裝重０點七九公克，純度為百分之十三點
    三六，純質淨重二點六四公克）、安非他命三包（淨重四九點三六公克，包裝淨
    重二點０九公克），沒收銷燬之。）基於意圖營利之共同犯意聯絡，由庚○○負
    責向姓名年籍不詳綽號「阿源」之成年男子，購入第一級毒品海洛因及第二級毒
    品安非他命後，再由丁○○尋找買主，以海洛因每錢二萬元、安非他命每公克一
    千元之價格販賣予不特定人。二人連續於八十七年八月間起至同年九月間止，由
    丁○○前往台北市○○區○○路十一號二樓辛○○住處附近，以每包一萬元至二
    萬元之價格，販賣第一級毒品海洛因予辛○○共五、六次。因認被告庚○○涉有
    毒品危害防制條例第四條第一項之販賣第一級毒品海洛因及同條第二項之販賣第
    二級毒品安非他命罪嫌云云。
二、按犯罪事實應依證據認定之，無證據不得推定其犯罪事實；又不能證明被告犯罪
    者，應諭知無罪之判決；刑事訴訟法第一百五十四條、第三百零一條第一項分別
    定有明文。而認定犯罪事實所憑之證據，須適於為被告犯罪事實之證明者，始得
    採為斷罪資料。被告之自白，雖為證據之一種，但依刑事訴訟法第一百五十六條
    第一項規定，被告之自白，須非出於強暴、脅迫、利誘、詐欺、違法羈押或其他
    不正之方法，且與事實相符者，始得為證據。又依同條第二項規定，被告之自白
    ，不得作為有罪判決之唯一證據，仍應調查其他必要之證據，以察其是否與事實
    相符。立法目的乃欲以補強證據擔保自白之真實性，亦即以補強證據之存在，藉
    之限制自白在證據上之價值，防止偏重自白，發生誤判之危險。以被告之自白，
    作為其自己犯罪之證明時，尚有此危險；以之作為其他共犯之罪證時，不特在採
    證上具有自白虛偽性之同樣危險，且共犯者之自白，難免有嫁禍他人，而為虛偽
    供述之危險。是則利用共犯者之自白，為其他共犯之罪證時，其證據價值如何，
    按諸自由心證主義之原則，固屬法院自由判斷之範圍。但共同被告不利於己之陳
    述，雖得採為其他共同被告犯罪之證據，惟此項不利之陳述，須無瑕疵可指，且
    就其他方面調查，又與事實相符者，始得採為其他共同被告犯罪事實之認定。若
    不為調查，而專憑此項供述，即為其他共同被告犯罪事實之認定，顯與刑事訴訟
    法第一百五十六條第二項之規定有違。因之，現行刑事訴訟法下，被告之自白，
    或共同被告不利於己之陳述，其證明力並非可任由法院依自由心證主義之原則，
    自由判斷，而受相當之限制，有證據法定主義之味道，即尚須另有其他必要之補
    強證據，來補足其自白之證明力，始得採為斷罪資料。犯麻醉藥品管理條例第十
    三條之一第二項各款之罪，供出麻醉藥品來源因而破獲者，得減輕其刑，該條例
    第十三條之三定有明文。則吸用或販賣安非他命之人，如供出安非他命之來源因
    而破獲者，既得邀減輕其刑之寬典，為擔保其所為不利於其他共同被告之陳述（
    即麻醉藥品來自其他共同被告之陳述）之真實性，尤應有足以令人確信其陳述為
    真實之補強證據，始能據以為論罪之依據（八十七年度台上字第三五二五號判決
    ）。公訴意旨認被告與丁○○共同涉犯販賣第一、二級毒品罪嫌，所憑證據為：
    (一)、被告庚○○警詢自白。(二)、共同被告丁○○警詢自白。(三)、辛○○於偵查所
    陳。(四)、被告為警查獲所採集之尿液檢體，呈嗎啡陰性反應。訊據被告庚○○堅
    詞否認有與丁○○共同販賣第一、二級毒品犯嫌，辯稱：警詢自白係因當時伊毒
    癮發作，想趕快結束偵訊，才為警詢自白，扣案的海洛因、安非他命都是自己要
    吸食用的，伊不想吸太濃，所以海洛因還有摻糖。而當時接近過年，不好買到貨
    ，所以想一次買多一點供自己施用。伊不認識辛○○、馬成功，並未透過丁○○
    尋找買主，而共同販賣毒品與不特定人等語。經查：
(一)、被告警詢自白販賣海洛因、安非他命部分：
(1)、被告庚○○於八十二年間，因違反麻醉藥品管理條例案件，經臺灣臺北地方法院
    於八十二年十月二十日，以八十二年度少訴字第二九號判處有期徒刑三年，緩刑
    五年確定，又於緩刑期間內之八十六年間，因犯麻醉藥品管理條例案件，經臺灣
    高等法院於八十七年五月十三日，以八十七年度上訴字第一二二三號判處有期徒
    刑二年六月確定等情，有台灣高等法院被告全國前案紀錄表在卷可稽，又被告於
    警詢時即陳稱其八十六年八月間出監後，未使用毒品，但自八十七年年底即恢復
    施用毒品，最後一次施用安非他命，是八十八年一月二十六日下午四時許，最後
    一次施用海洛因，是在八十八年一月中旬。而其八十八年一月二十八日下午二時
    三十分許為警查獲時，經警採尿送請臺北市立療養院檢驗結果，尿液檢體呈安非
    他命陽性反應等情，亦有該院八十八年二月八日煙毒尿液檢驗報告書一紙附卷（
    附於臺灣板橋地方法院檢察署八十八年度偵字第三三四一號偵查卷宗第六四頁）
    ，參合第一、二級毒品海洛因、安非他命，均為政府公告查禁之違禁物，價格高
    昂，被告一次購買多量達到低價購入及減少為警查緝風險之目的，亦無悖乎常情
    。是被告前揭辯稱當時伊毒癮發作，告訴警察扣案毒品是伊自己要吸食用的，警
    察不相信，伊想趕快結束偵訊，始配合警察為警詢自白，當時接近過年，伊想買
    多一點供自己施用等語，尚非無據，其警詢自白是否與事實相符，即值斟酌。
(2)、被告庚○○於警詢雖稱其販賣海洛因、安非他命予他人都是經由丁○○經手，但
    丁○○未獲任何好處與代價等詞（見臺灣板橋地方法院檢察署八十八年度偵字第
    三三四一號偵查卷宗第七頁背面），公訴意旨依此認被告與丁○○為共犯，惟毒
    品之非法交易，查禁嚴森且重罰不寬貸，衡諸常情倘非有利可圖，絕無平白甘冒
    被嚴查重罰之高度風險之理，是庚○○於警詢所陳顯不合常情。況觀諸被告庚○○警訊筆錄記載：「我販售海洛因、安非他命予他人，都是丁○○經手」（見臺
    灣板橋地方法院檢察署八十八年度偵字第三三四一號偵查卷宗第七頁背面），然
    共同被告丁○○之警詢筆錄則載：「（交易）每次都是她（指庚○○）自己打電
    話聯絡的」（見臺灣板橋地方法院檢察署八十八年度偵字第三三四一號偵查卷宗
    第十四頁背面），其二人就販賣海洛因、安非他命之來源方式，於警詢所載，顯
    有重大歧異，是其二人之警詢顯有疑義而不可採，自無從單憑其二人之警詢自白
    ，即認其二人為公訴意旨所認之共犯甚明。則被告庚○○辯稱，並未請丁○○代
    為販賣海洛因、安非他命予他人等語，即非不可採。
(3)、又扣案之白粉一包、結晶體三包經送請法務部調查局以化學呈色法及氣相層析質
    譜儀分析法檢驗，確係海洛因（一包淨重十九點七三公克，包裝重０點七九公克
    ，純度為百分之十三點三六，純質淨重二點六四公克），及甲基安非他命（三包
    合計淨重四十九點三六公克、包裝重二點零九公克）等情，亦有該局第0000
    0000號、00000000號檢驗通知書各一紙在卷可憑（附於臺灣板橋地
    方法院檢察署八十八年度偵字第三三四一號偵查卷宗第四四頁、甲○八十八年度
    訴字第一三七六號丁○○違反毒品危害防制條例案件第十八頁），是扣案毒品海
    洛因檢驗結果呈純度甚低狀態，亦與庚○○前揭辯稱海洛因係伊怕濃度太濃故摻
    入砂糖，供己使用等語相符。
(4)、另雖警方在被告上揭住處查扣電子秤一個、安非他命分裝袋五百五十個，惟警方
    同時亦於現場扣得吸食器一組，吸食安非他命所用之玻璃球三個、可供被告施用
    第二級毒品安非他命所用。縱使扣案之電子秤、分裝袋可證明被告有秤重或分裝
    毒品之行為，然秤重或分裝毒品未必即是供販賣之用，同時亦缺乏積極證據證明
    此係供被告販賣毒品而持有之工具，故不得以扣得被告持有之電子秤及分裝袋，
    遽論被告係因販賣而持有第一、二級毒品甚明。
(二)、共同被告丁○○警詢自白部分：
(1)、公訴意旨認共同被告丁○○與被告於右揭時地共同涉犯連續販賣第一級毒品海洛
    因犯嫌部分，業經臺灣高等法院以九十年度上更(二)字第七四０號判決，原判決關
    於販賣第一級毒品部分撤銷，而改論以連續轉讓第一級毒品，處有期徒刑二年等
    情，有該判決一份在卷可稽。
(2)、同案被告丁○○於偵查即否認警詢所陳，辯稱於警詢時因毒癮發作，所以坦承販
    賣海洛因予辛○○等語（見臺灣板橋地方法院檢察署八十八年度偵字第三三四一
    號偵查卷宗第七十頁），而觀諸丁○○警詢所載之幫庚○○運送或販賣毒品之時
    間，均在被查獲前之八十七年八月，丁○○何以仍能精確指出庚○○所持背包內
    現金五十七萬元中之四十六萬元為販毒所得？且縱以其於警詢所坦承之販賣毒品
    次數與得款（販賣與辛○○五次、販賣與陳忠富六次，每次交易金額均係一萬元
    至二萬元，故以十一次乘以一至二萬元，見臺灣板橋地方法院檢察署八十八年度
    偵字第三三四一號偵查卷宗第十四頁正面），販毒所得金額應低於二十萬元以下
    及不確定（有一萬元與二萬元），是丁○○警訊所載顯有矛盾，同案被告丁○○
    辯稱警訊時因毒癮發作，所以坦承販賣海洛因予辛○○云云，尚非不可採。
(3)、又同案被告丁○○之警詢筆錄雖載：「我曾幫庚○○販售海洛因毒品給謝添丁（
    辛○○），是以每錢海洛因價格新台幣二萬元之代價出售；我自八十七年八月中
    起，開始販售海洛因予辛○○，每次都是由他先扣我000000000號呼叫
    器代號○一，我再與他聯絡約定買賣數量、交易地點，每次交易金額約一萬至二
    萬元左右，我販售海洛因予辛○○約有五次之多」等情不諱（見臺灣板橋地方法
    院檢察署八十八年度偵字第三三四一號偵查卷宗第十四頁正面），所載雖與證人
    辛○○於警詢稱：「我自八十七年八月間開始向丁○○買過三、四次海洛因，每
    次購買金額新台幣一萬元至二萬元不等，我向丁○○購買的方法，係先以電話聯
    絡，再依約前去取貨，有時是他自己送到我家給我，每錢價格是新台幣二萬元」
    見臺灣板橋地方法院檢察署八十八年度偵字第三三四一號偵查卷宗第五十頁正面
    ）等情節相符，但丁○○於警詢所陳並非僅販賣海洛因於辛○○一人，而尚陳稱
    ：「販售予陳忠富則約有六次」（見臺灣板橋地方法院檢察署八十八年度偵字第
    三三四一號偵查卷宗第十四頁正面），但陳忠富卻主動至警方陳述並請求驗尿，
    且陳明未向丁○○購買海洛因，而其尿液送驗確無安非他命與海洛因陽性反應（
    見臺灣板橋地方法院檢察署八十八年度偵字第三三四一號偵查卷宗第四七、四八
    、五五頁），是依以上證據，已足以懷疑丁○○警詢所載是否真實，其警詢自白
是否屬實，即堪存疑。
(三)、證人辛○○警詢陳稱部分：
(1)、證人辛○○於警詢雖稱係向丁○○及馬成功購買海洛因，向丁○○購買的方法，
    是先以電話聯絡，再依約前去取貨，馬成功是渠拜託去向妹仔買（見臺灣板橋地
    方法院檢察署八十八年度偵字第三三四一號偵查卷宗第五十頁），於偵查中則稱
    渠和丁○○一起向一位綽號妹仔女子購買過五、六次（見臺灣板橋地方法院檢察
    署八十九年度偵字第一四四００號偵查卷宗第十五頁），惟於甲○八十八年度訴
    字第一三七六號丁○○違反毒品危害防制條例案件調查中則改稱渠是和丁○○合
    資購買的，由丁○○去買回來後，再分給渠等語（見甲○八十八年度訴字第一三
    七六號丁○○違反毒品危害防制條例案件八十八年九月三十日訊問筆錄），是辛○○先後所述顯有不一，則警詢所陳渠向丁○○購買之情，是否真實自堪存疑。
    況其於甲○調查中亦明確供稱渠不知道妹仔是否就是庚○○等語（見甲○九十二
    年一月十三日訊問筆錄），自無從單憑辛○○於偵查中供述毒品來源係經丁○○
    由妹仔處取得，遽認妹仔即為庚○○，並謂庚○○有何販賣海洛因犯行。
(四)、被告為警查獲所採集之尿液檢體，呈嗎啡陰性反應部分：
(1)、被告為警查獲時所採集之尿液檢體，經送請臺北市立療養院鑑驗結果，雖呈嗎啡
    陰性反應，有前引該院煙毒尿液檢驗報告書一紙附卷可稽，然海洛因經注射入人
    體後，其代謝物嗎啡之平均可檢出時限約為二十六小時，有行政院衛生署藥物食
    品檢驗局八十一年九月八日（八一）藥檢壹字第八一一四八八五號函可資參考，
    並為甲○職務上已知之事項。本件被告於警詢即供陳最後施用第一級毒品海洛因
    之時間為八十八年一月中旬，而其為警查獲後採集尿液檢體之時間則為同年月二
    十八日下午晚間八時許，（見臺灣板橋地方法院檢察署八十八年度偵字第三三四
    一號偵查卷宗第十頁正面、第六十五頁），兩者間隔時間既顯逾二十六小時甚久
    ，揆諸上開說明，被告尿液檢體中未能檢驗出嗎啡反應，自屬正常合理之現象，
    從而，自無從以被告尿液檢體中未檢測出嗎啡陽性反應，即認為警查扣之海洛因
    係被告販賣毒品所用甚明。此外，復查無其他積極證據足證被告有何公訴人所指
    之販賣第一級毒品海洛因、第二級毒品安非他命罪嫌，依首揭法條、說明，既不
    能證明被告犯罪，自應就此部分為其無罪之諭知。至扣案之海洛因一包（淨重十
    九點七三公克，包裝重０點七九公克）、毒品安非他命三包（合計淨重四十九點
    三六公克、包裝重二點零九公克）、吸食器一組、吸食安非他命所用之玻璃球三
    個、電子秤一個、安非他命分裝袋五百五十個及現金五十七萬元，與被告本件犯
    罪無關，故不為沒收銷燬或沒收之諭知，併此敘明。
據上論斷，應依刑事訴訟法第二百九十九條第一項前段、第三百零一條第一項，刑法
第二條第一項前段、第三百三十七條、第三百四十九條第二項、第二百十六條、第二
百十二條、第二百十七條、第五十五條、第四十一條第一項前段、第三十八條第一項
第二款、第二百十九條、罰金罰鍰提高標準條例第一條前段、第二條，判決如主文。
本案經檢察官顏世翠到庭執行職務。
中      華      民      國    九十二    年      四      月      九      日
                                  臺灣板橋地方法院刑事第四庭
  審判長法  官  許仕楓
                                            法  官  談  虎
                                            法  官  陳明偉
右正本證明與原本無異。
如不服本判決，應於判決送達後十日內，向甲○提出上訴狀。
                                            書記官  呂妍旻
中      華      民      國    九十二    年      四      月      十四    日


司法院資訊處製作；財團法人民間司法改革基金會備份。
